【裁判字號】    92,訴,236
【裁判日期】    920624
【裁判案由】    毒品危害防制條例
【裁判全文】
臺灣彰化地方法院刑事判決                          九十二年度訴字第二三六號
    公  訴  人  臺灣彰化地方法院檢察署檢察官
    被      告  甲○○
右列被告因違反毒品危害防制條例案件，經檢察官提起公訴（九十二年度毒偵字第二
八０號），本院判決如左：
        主  文
甲○○施用第一級毒品，累犯，處有期徒刑壹年，扣案之海洛因壹包（驗後淨重零點
壹貳公克）、使用過摻有海洛因之香煙壹支均沒收銷燬之；又施用第二級毒品，累犯
，處有期徒刑捌月；應執行有期徒刑壹年陸月，扣案之海洛因壹包（驗後淨重零點壹
貳公克）、使用過摻有海洛因之香煙壹支均沒收銷燬之。
        事  實
一、甲○○有麻藥、煙毒、藥事法、賭博等前科，最後一次於民國八十九年間因賭博
    案件，經本院於九十年七月二日判處有期徒刑四月確定，並於九十一年六月九日
    執行完畢。又於八十九年十月間因施用毒品案件，經本院以八十九年度毒聲字第
    四七六八號裁定送勒戒處所觀察、勒戒後，認有繼續施用毒品之傾向，再經本院
    以八十九年度毒聲字第五０九七號裁定送強制戒治，再以本院九十年度毒聲字第
    一一八四號裁定停止強制戒治，付保護管束，又以本院九十年度毒聲字第二八０
    三號撤銷停止戒治令入戒治處所強制戒治，而戒治期滿，由台灣彰化地方法院檢
    察署檢察官於九十一年七月二十五日，以九十一年度毒偵字第六八三號、第六八
    四號、第六八五號、第六八六號、第六八七號、第六八八號、第六八九號為不起
    訴處分確定。仍不知悔改，復基於施用第一級毒品之犯意，於九十二年一月七日
    十五時許，在彰化縣溪湖鎮○○路某處，以將海洛因摻入香煙，點燃吸食之方式
    ，施用海洛因一次；又另行基於施用第二級毒品之犯意，於九十二年一月九日八
    時許，在前開處所，以將第二級毒品甲基安非他命置於玻璃管內點燃加熱燒烤吸
    用其煙霧之方式，施用安非他命一次。嗣於九十二年一月十日十八時二十分許，
    在彰化縣溪湖鎮○○里○○路與培英路口為警查獲，並扣得其所有之第一級毒品
    海洛因一包（驗後淨重０點一二公克）、使用過摻有海洛因香煙一支。
二、案經彰化縣警察局溪湖分局報請臺灣彰化地方法院檢察署檢察官偵查起訴。
        理  由
一、右揭犯罪事實，業據被告甲○○於本院審理時坦承不諱，且其被查獲後為警採集
    之尿液，送請彰化縣衛生局檢驗結果，呈甲基安非他命及嗎啡（海洛因施用入人
    體後，水解還原成嗎啡，再循嗎啡之代謝方式排出體外）陽性反應，有該局九十
    二年一月二十七日煙檢字第九二０一七九號煙毒尿液檢驗成績書一紙在卷可按。
    又扣案之白色粉末經送法務部調查局檢驗結果，確係海洛因一節，亦有該局九十
    二年二月十三日調科壹字第一四０００九０五０號鑑定通知書一紙附卷可參，並
    有該包海洛因及使用過摻有海洛因之香煙一支扣案可資佐證，被告之自白堪以採
    信，本件事證明確，被告犯有施用毒品之犯行應堪認定。
二、又被告曾於八十九年十月間因施用毒品案件，經本院以八十九年度毒聲字第四七
    六八號裁定送勒戒處所觀察、勒戒後，認有繼續施用毒品之傾向，再經本院以八
    十九年度毒聲字第五０九七號裁定送強制戒治，再以本院九十年度毒聲字第一一
    八四號裁定停止強制戒治，付保護管束，又以本院九十年度毒聲字第二八０三號
    撤銷停止戒治令入戒治處所強制戒治，而戒治期滿，由台灣彰化地方法院檢察署
    檢察官於九十一年七月二十五日，以九十一年度毒偵字第六八三號、第六八四號
    、第六八五號、第六八六號、第六八七號、第六八八號、第六八九號為不起訴處
    分確定等情，有台灣高等法院被告全國前案紀錄表及臺灣彰化地方法院檢察署刑
    案資料查註紀錄表等資料在卷足憑，顯係於前案施用毒品經強制戒治期滿，由檢
    察官為不起訴之處分後，五年內再犯本件施用毒品罪，應予依法論科。
二、核被告所為，係犯毒品危害防制條例第十條第一項之施用第一級毒品罪及第十條
    第二項之施用第二級毒品罪。被告分別持有第一、二級毒品之低度行為應各為其
    施用之高度行為吸收，不另論罪，並予敘明。又被告前開所犯二罪間，犯罪構成
    要件不同，行為互殊，顯係基於個別犯意為之，應予分論併罰。另被告曾於八十
    九年間因賭博案件，經本院於九十年七月二日判處有期徒刑四月確定，並於九十
    一年六月九日執行完畢，有臺灣高等法院被告全國前案紀錄表、台灣彰化地方法
    院檢察署刑案資料查註紀錄表各一份附卷可憑，其受有期徒刑之執行完畢，五年
    內再犯本件有期徒刑以上之罪，為累犯，其施用第一級毒品海洛因及第二級毒品
    甲基安非他命，均應依法加重其刑。爰審酌被告犯罪次數、施用之期間、動機、
    目的、方法、不知珍惜身體，犯罪所生危害，及犯後坦承犯行，態度良好等一切
    情狀，各量處如主文所示之刑，並定其應執行之刑，以示懲處。扣案被告所有之
    第一級毒品海洛因一包（驗後淨重０點一二公克），使用過摻有海洛因之香煙一
    支無從與海洛因析離，全視為海洛因，均屬第一級毒品，爰依毒品危害防制條例
    第十八條第一項前段規定，沒收銷燬之。
據上論斷，應依刑事訴訟法第二百九十九條第一項前段，毒品危害防制條例第十條第
一項、第二項、第十八條第一項前段，刑法第十一條前段、第四十七條、第五十一條
第五款，判決如主文。
本案經檢察官孫源志到庭執行職務。
中      華      民      國      九十二     年     六     月    二十四   日
                                臺灣彰化地方法院刑事第一庭
                                    法      官  陳  秋  錦
右正本證明與原本無異。
如不服本判決，應於判決送達後十日內，向本院提出上訴狀（須附繕本）。
                                    法院書記官  于  淑  真
中      華      民      國      九十二     年     六     月    二十四   日
毒品危害防制條例第十條：
施用第一級毒品者，處六月以上五年以下有期徒刑。
施用第二級毒品者，處三年以下有期徒刑。
毒品危害防制條例第十八條：
查獲之毒品及專供製造或施用毒品之器具，不問屬於犯人與否，均沒收銷燬之。但合
於醫藥或研究之用者，得不予銷燬。
前項合於醫藥或研究用毒品或器具之管理辦法，由法務部會同行政院衛生署定之。


司法院資訊處製作；財團法人民間司法改革基金會備份。
